# 非货币性资产交换实务

提问人：lixicheng1919 时间：2020-09-29 13:33:06
背景：当地政府于 2013 年下达房屋征迁文件，征收国有企业A公司一幢房屋及所处的土地一宗，拟以其他房屋B给与置换。A公司于 2013 年将房屋移交政府，并由政府拆迁。经评估 房屋土地评估值为 1400 万，但政府承诺的换入房屋一直未到位
2020 年，政府与公司重新签订协议，拟以房屋C替换房屋B置换，经评估 2020 年时点C房屋评估值 7000 万（主要是近两年房地产市场升值）。
问题：A公司应以 1400 万作为拟换入房屋C的初始确认计量， 1400 万至 7000 万的升值是否可以确认公允价值变动损益；
或者A公司直接以 7000 万作为C的初始确认计量。

回答人：chenyiwei
A公司应以 1400 万作为拟换入房屋C的初始确认计量，不应确认你所说的公允价值变动损益（除非C是以公允价值模式进行后续计量的投资性房地产）。